【裁判字號】    99,聲,1107
【裁判日期】    991026
【裁判案由】    確定訴訟費用額
【裁判全文】
臺灣士林地方法院民事裁定              99年度聲字第1107號
聲  請  人  財團法人法律扶助基金會
法定代理人  甲○○
訴訟代理人  丙○○
相  對  人  乙○○
上列當事人間債務人異議之訴事件，聲請人聲請確定訴訟費用額
，本院裁定如下：
    主  文
相對人應歸還聲請人之訴訟費用額確定為新臺幣萬元，及自本
裁定送達相對人之翌日起至清償日止，按週年利率百分之五計算
之利息。
    理  由
一、聲請意旨略以：受扶助人孫惠蘋與相對人乙○○間債務人異
    議之訴事件，經本院95年度訴字第964 號判決確定在案。因
    孫惠蘋無資力，係向聲請人之基隆分會申請法律扶助，經審
    查後准予扶助，並指派吳孟玲律師擔任訴訟代理人及墊支律
    師酬金新臺幣（以下同）3 萬元，應視為該事件訴訟費用之
    一部，為此，依法律扶助法第35條規定聲請確定訴訟費用額
    等語。
二、按法院未於訴訟費用之裁判確定其費用額者，第一審受訴法
    院於該裁判有執行力後，應依聲請以裁定確定之；依第一項
    確定之訴訟費用額，應於裁定送達之翌日起，加給按法定利
    率計算之利息，民事訴訟法第91條第1 項、第3 項定有明文
    。次按分會就扶助事件所支出之酬金及必要費用，視為訴訟
    費用之一部；因法律扶助而由分會支出之酬金及必要費用，
    得向負擔訴訟費用之他造請求；分會得對於負擔訴訟費用之
    他造，請求歸還其支出之酬金及必要費用；分會得據受扶助
    人有執行力之執行名義，聲請確定訴訟費用額及強制執行，
    法律扶助法第35條第1 至4 項亦有明文。又分公司為受本公
    司管轄之分支機構，並無獨立之財產，為謀訴訟上便利，現
    行判例雖從寬認分公司就其業務範圍內之事項涉訟，有當事
    人能力，但不能執此而謂關於分公司業務範圍內之事項，不
    得以總公司名義起訴（最高法院66年台上字第3470號判例參
    照）；而法律扶助法第35條所定得聲請確定訴訟費用額者雖
    係「分會」，然基金會乃具獨立人格之法人，其分會係受管
    轄所屬之分支機構，同前判例之法理，不宜僅據條文文字為
    「分會」，即認基金會不得以其名義聲請確定訴訟費用額。
三、經查，聲請人就其主張之事實，業據提出本院95年度訴字96
    4 號民事判決、財團法人法律扶助基金會預付酬金領款單、
    結案酬金領款單及計算書等件為證。本院另依職權調閱相關
    卷宗審查，上開扶助事件業經判決確定，訴訟費用應由原告
    即相對人乙○○負擔。從而，相對人應賠償聲請人之訴訟費
    用額確定為3 萬元，及自裁定送達翌日起至清償日止，按法
    定利率即年息5%計算之利息。
四、爰依法裁定如主文。
中    華    民    國    99    年    10    月    26    日
                  民事第一庭  法  官  孫曉青
以上正本證明與原本無異。
如對本裁定抗告，應於裁定送達後10日內向本院提出抗告狀，並
繳納抗告費新臺幣1,000元。
中    華    民    國    99    年    11    月    1     日
                              書記官  詹佳佩

司法院資訊處製作；財團法人民間司法改革基金會備份。
